臺灣臺中地方法院刑事判決　　　　　　　94年度交訴字第51號
公　訴　人　臺灣臺中地方法院檢察署檢察官
被　　　告　甲○○
上列被告因業務過失致死等案件，經檢察官提起公訴 (94年度偵
字第6113號)本院合議庭裁定依簡式審判程序審理，判決如下：
    主  文
甲○○從事業務之人，因業務上之過失致人於死，處有期徒刑捌
月。
　　犯罪事實
一、甲○○為丙○○運股份有限公司特營大貨車司機，為從事駕
    駛業務之人，於民國九十四年三月二十日下午，駕駛車牌號
    碼五一三—ＫＤ號特營大貨車連結貨櫃拖車，沿臺中縣大肚
    鄉○○路○段由南往北方向行駛，於同日十六時十五分許，
    行經沙田路二段與自由路口，本應遵守道路交通號誌之指示
    及行車時速不得超過七０公里之限制，並注意車前狀況，隨
    時採取必要之安全措施，按當時天候晴、日間自然光線、路
    面為柏油之省道、路面乾燥、無缺陷、無障礙物、視距良好
    ，尚無不能遵守及注意前揭規定之情事，乃竟疏未遵守及注
    意上開規定，其原本駕駛上開車輛往自由路直行，因一時興
    起欲至大肚市區購買麵包，竟不顧號誌燈為直行綠燈，貿然
    超速並左轉沿沙田路二段往大肚市區方向行駛，致與對向沿
    自由路由林坤續所駕駛並搭載廖春秀之車牌號碼ＭＧ─四五
    一七號自小客車，發生碰撞，致林坤續及廖春秀經送往沙鹿
    光田醫院急救，林坤續延至同日十七時三十九分許，因顱骨
    破裂、胸腹部挫傷併內出血致外傷性休克不治死亡；廖春秀
    則受有腦挫傷合併腦內出血蜘蛛膜下腔出血、肺部挫傷、右
    側鎖股骨折、左側骨盆骨折、臉部撕裂傷等傷害，經私立光
    田綜合醫院多次手術後，仍受有左手無力、記憶力減退、個
    性改變、無工作能力之傷害。甲○○於肇事後留待現場，主
    動向前來處理車禍之員警趙竹根敘述肇事經過而表示願意接
    受裁判。
二、案經臺灣臺中地方法院檢察署檢察官指定被害人之子乙○○
    為代行告訴人告訴，由檢察官偵查起訴。
　  理  由
一、上揭犯罪事實，業據被告甲○○自警訊及偵審中坦承不諱，
    核與告訴人即被害人之子乙○○指述及證人趙淑妙結稱之情
    節相符，並有臺中縣警察局烏日分局道路交通事故現場圖、
    調查報告表、現場照片及行車紀錄附卷足憑。按汽車行駛時
    ，應遵守行車時速之限制，且行駛至交岔路口，行進及轉彎
    應遵守燈光號誌，並應注意車前狀況，隨時採取必要安全措
    施，道路交通安全規則第九十三條第一項、第一百零二條第
    一項第一款及第九十四條第三項分別訂有明文。被告駕駛車
    輛自應注意及遵守前揭規定，而事故發生時為晴天、日間自
    然光線、路面為柏油之省道、道路路面乾燥、無缺陷、無障
    礙物、視距良好，依當時情形尚無不能注意之情事，有員警
    職務上製作之道路交通事故調查報告表在卷可佐，乃竟疏未
    注意及此，未遵守上開規定冒然左轉且未注意車前狀況致與
    對向由被害人林坤續發生對撞發生車禍肇事，對本件車禍肇
    事自有過失。再被害人林坤續、廖春秀因本件車禍，林坤續
    因顱骨破裂、胸腹部挫傷併內出血致外傷性休克不治死亡，
    經檢察官督同法醫師相驗屬實，有勘驗筆錄、相驗屍體證明
    書、驗斷書、相驗照片及光田綜合醫院法醫參考病例摘要在
    卷足憑，而廖春秀受有腦挫傷合併腦內出血蜘蛛膜下腔出血
    、肺部挫傷、右側鎖股骨折、左側骨盆骨折、臉部撕裂傷等
    傷害，經私立光田綜合醫院多次手術後，仍受有左手無力、
    記憶力減退、個性改變、無工作能力之傷害，亦有光田綜合
    醫院診斷證明書二紙附卷可參，惟被害人廖春秀雖受有上開
    傷害，惟於本院審理時到庭仍能就庭訊之問答明確回應，且
    其行動能慢慢行走及蹲下，此經本院當庭勘驗明確，因認其
    傷害程度尚未達重傷害之程度，併予敘明。再被告因其駕車
    過失行為致被害人等受有死亡及傷害，已如前述，則被告過
    失駕車肇事行為，與被害人林坤續死亡與廖春秀受傷之結果
    間，顯具有相當因果關係，被告犯行洵堪認定。
二、被告甲○○為丙○○運股份有限公司特營大貨車司機，為從
    事駕駛業務之人，已据其供明在卷，其於執行駕駛業務中肇
    致人受傷及死亡，核其所為，係犯刑法第二百七十六條第二
    項之業務過失致人於死及第二百八十四條第二項前段之業務
    過失傷害罪。被告一過失行為，致被害人林坤續死亡及廖春
    秀受傷，為想像競合犯，應從一重之業務過失致人於死罪處
    斷。被告於肇事後留待現場，主動向前來處理車禍之員警趙
    竹根敘述肇事經過而表示願意接受裁判，此有肇事現場圖、
    警訊筆錄及臺中縣警察局道路交通事故肇事人自首情形紀錄
    表附卷可稽，核與自首之規定相符，依刑法第六十二條前段
    規定減輕其刑。爰審酌被告過失程度之重大、本件車禍造成
    被害人夫妻一死一傷，家庭蒙受重大創傷，被告肇事後態度
    及肇事後被告對被害人林坤續死亡部分已與家屬已為民事賠
    償 (參卷附調解書)，惟就被害人廖春秀傷害部分迄未與廖
    春秀達成和解並賠償其損害等一切情狀，量處如主文所示之
    刑，以示懲儆。再本件被告因本件車禍造成一死一傷，車禍
    事故重大，惟就傷害部分仍未達成和解，已如前述，本院認
    不宜宣告緩刑，附此敘明。
據上論斷，應依刑事訴訟法第二百七十三條之一第一項、第二百
九十九條第一項前段，刑法第二百七十六條第二項、第二百八十
四條第二項前段、第六十二條前段、第五十五條，罰金罰鍰提高
標準條例第一條前段，判決如主文。
中　　華　　民　　國　　94　　年　　11　　月　　3 　　日
                       台灣台中地方法院交通法庭
                           法  官    許  金  樹
右正本證明與原本無異。
如不服本判決，應於判決送達後十日內向本院提出上訴狀，上訴
於臺灣高等法院臺中分院 (須附繕本)。
                            書記官   楊  月  雲
中　　華　　民　　國　　94　　年　　11　　月　　3 　　日
附錄論罪科刑實體法條文：
刑法第二百七十六條第二項：
從事業務之人，因業務上之過失犯前項之罪者，處五年以下有期
徒刑或拘役，得併科三千元以下罰金。
(罰金部份業經提高十倍為三萬元)
